# 请教陈版主，关于政府拨款委托我司对相关企业进行培训的会计处理

提问人：sugarmao 时间：2016-04-28 17:26:44
政府于 2015 年拨款 25 万要求我司在 2016 年为行业内相关企业进行培训，文件中提到预计需要费用 40 万，政府给 25 万，余款我司自筹。 请教陈版主，该笔款项应理解为政府补助还是政府采购呢？

回答人：chenyiwei
1 、政府采购是要履行一定的招投标等程序的。如果没有履行《政府采购法》及其实施条例和相关配套规章、规范性文件中规定的程序，在法律上就不是政府采购，但也不排除是政府以其他方式购买本企业的服务。 2 、判断该款项是否应作为本企业的营业收入确认，可考虑以下因素：该类培训是否为本企业的主营业务；政府拨款是否足以收回成本，是否按市场价格定价，如拨款低于成本则差额如何处理，是否具有互惠性等。